【裁判字號】    95,易,495
【裁判日期】    950616
【裁判案由】    竊盜
【裁判全文】
臺灣彰化地方法院刑事判決               95年度易字第495號
公  訴  人  臺灣彰化地方法院檢察署檢察官
被      告  乙○○
上列被告因竊盜案件，經檢察官聲請簡易判決處刑（95年度偵字
第2938、3482號），本院北斗簡易庭（95年度斗簡字第263 號）
認不宜以簡易判決處刑，簽移本院刑事庭改依通常訴訟程序審理
，及檢察官移送併案審理（95年度偵字第3928號），被告於準備
程序進行中就被訴事實為有罪之陳述，本院合議庭裁定由受命法
官獨任行簡式審判程序，判決如下：
    主      文
乙○○共同連續攜帶兇器竊盜，處有期徒刑陸月，如易科罰金，
以佰元折算壹日。
    事實及理由
一、犯罪事實：
    乙○○為輕度智能障礙者，判斷能力及對外界之知覺理會能
    力較一般人薄弱，為精神耗弱之人。因其友人「徐嘉隆」（
    聲請簡易判決處刑書誤載為「許嘉隆」，尚未為警查獲）染
    有毒癮，缺錢購買毒品，乙○○竟與徐嘉隆共同基於意圖為
    自己不法所有之概括犯意聯絡及行為分擔，由徐嘉隆攜帶客
    觀上足對人之生命、身體、安全構成威脅，具有危險性，可
    供作兇器使用之螺絲起子1 支（未扣案），自民國95年2 月
    21日起至同年3 月初某日止，先後連續於附表所示之時間、
    地點，連續7 次竊取丙○○等人如附表所示之財物（詳細犯
    罪時間、犯罪地點、犯罪方法、被害人及竊得財物均如附表
    所示），得手後即由徐嘉隆加以變賣花用。嗣於95年3 月8
    日下午5 時許，始經警依丙○○提供之監視器錄影畫面，循
    線查獲乙○○而查悉上情。
二、被告乙○○於準備程序中，先就前揭犯罪事實為有罪之陳述
    ，且所犯係死刑、無期徒刑、最輕本刑為3 年以上有期徒刑
    以外之罪，經本院合議庭依刑事訴訟法第273 條之1 第1 項
    之規定，裁定由法官一人獨任進行簡式審判程序，合先敘明
    。
三、本案之證據；
  (一)犯案現場指認照片9張及監視器錄影畫面翻拍照片2張。
  (二)證人即被害人丙○○、謝加盛、徐源興、己○○、丁○○、
    甲○○、陳威辰警詢之證述。
  (三)國軍北投醫院95年5 月26日醫修字第0950001165號函及隨函
    檢附之病歷資料。
  (四)被告於警偵訊及本院審理時之自白。
四、被告前開犯罪事實中如附表編號3-7 所示之竊盜犯行，雖未
    據檢察官提起公訴，惟該部分犯行與檢察官起訴經本院論罪
    部分有連續犯裁判上一罪之關係，自均為起訴效力所及，應
    由本院併予審理，附此敘明。
五、量刑理由：
    被告為輕度智能障礙者，導致其認知功能、社交功能、壓力
    因應能力全盤智力障礙，其容易簡化外在訊息、衝動控制差
    、情緒穩定差，此有國軍北投醫院95年5 月26日醫修字第09
    50001165號函在卷足憑，可認被告於上開犯罪行為時對於外
    界事務知覺理會及判斷作用，應較一般程度低，為精神耗弱
    之人，爰依刑法第19條第2 項之規定減輕其刑，並與連續犯
    之加重規定先加後減之。爰審酌被告並無前科，素行良好，
    本次係因友人徐嘉隆慫恿始與其共犯本案犯罪，及被告犯罪
    目的、手段、犯罪後於偵、審時均自白犯罪，態度稱良好等
    一切情狀，量處如主文所示之刑，並諭知易科罰金之折算標
    準。至犯罪所用之螺絲起子1 支未扣案，又非違禁物，為免
    將來執行困難，爰不諭知沒收，附此敘明。
六、應依刑事訴訟法第452 條、第273 條之1 第1 項、第299 條
    第1 項前段、第310 條之2 、第454 條第1 項，刑法第28條
    、第56條、第321 條第1 項第3 款、第19條第2 項、第41條
    第1 項前段，罰金罰鍰提高標準條例第2 條，判決如主文。
七、如不服本判決，應於判決送達後10日內，向本院提出上訴狀
    （須附繕本）。
本案經檢察官鮑慧忠到庭執行職務。
中    華    民    國    95    年    6     月    16    日
                  刑事第一庭  法  官  吳永梁
上正本證明與原本無異。
如不服本判決，應於送達後10日內向本院提出上訴狀（須附繕本
），上訴於臺灣高等法院臺中分院。
告訴人或被害人對於判決如有不服具備理由請求檢察官上訴者，
其上訴期間之計算係以檢察官收受判決正本之日期為準。
中    華    民    國    95    年    6     月    19    日
                              書記官  陳美敏
附表：
┌──┬───────┬─────────┬─────────┬────────┬──────┐
│編號│   犯罪時間   │     犯罪地點     │    犯罪方式      │     被害人     │  所得財物  │
├──┼───────┼─────────┼─────────┼────────┼──────┤
│  1 │95年2 月21日下│彰化縣埤頭鄉大湖村│由徐嘉隆負責把風，│丙○○          │監視器鏡頭3 │
│    │午10時50分許  │東環路2 段192 號之│乙○○則持螺絲起子│                │支          │
│    │              │「東權加油站」    │為工具竊取        │                │            │
├──┼───────┼─────────┼─────────┼────────┼──────┤
│  2 │95年2 月22日下│彰化縣埤頭鄉○○路│同上              │彰化縣警察局北斗│監視器鏡頭1 │
│    │午7時40分許   │4 段與東環路路口（│                  │分局（管理人謝加│支（聲請書誤│
│    │              │水銀燈桿）        │                  │盛）            │載為2 支）  │
├──┼───────┼─────────┼─────────┼────────┼──────┤
│  3 │95年2 月23日晚│彰化縣北斗鎮○○街│同上              │彰化縣北斗鎮（管│監視器鏡頭1 │
│    │間9 時30分許  │河濱公園廣場內    │                  │理人：北斗鎮公所│支          │
│    │              │                  │                  │戊○○○○）    │            │
├──┼───────┼─────────┼─────────┼────────┼──────┤
│  4 │95年2 月23日晚│彰化縣北斗鎮○○路│同上              │彰化縣警察局北斗│監視器鏡頭1 │
│    │間10時許      │1段聯裕加油站前   │                  │分局（管理人蘇勝│支          │
│    │              │                  │                  │雄）            │            │
├──┼───────┼─────────┼─────────┼────────┼──────┤
│  5 │95年2 月25日晚│彰化縣北斗鎮○○路│由乙○○負責把風，│彰化縣北斗鎮（管│監視器1 組（│
│    │間7 時許      │1段99號北斗鎮公有 │徐嘉隆持螺絲起子為│理人：北斗鎮公所│含鏡頭及外殼│
│    │              │市場內            │工具竊取          │職員丁○○）    │）          │
├──┼───────┼─────────┼─────────┼────────┼──────┤
│  6 │95年2 月28日凌│彰化縣北斗鎮○○路│同上              │彰化縣北斗鎮（管│監視器1 組（│
│    │晨1 時許      │401號北斗公墓思恩 │                  │理人：北斗鎮公所│含鏡頭及外殼│
│    │              │塔                │                  │職員甲○○）    │）          │
├──┼───────┼─────────┼─────────┼────────┼──────┤
│  7 │95年3 月初某日│彰化縣北斗鎮市│同上              │陳威辰          │監視器2 組  │
│    │（同月13日凌晨│47號前            │                  │                │（含鏡頭及外│
│    │4 時25分許前）│                  │                  │                │殼）        │
└──┴───────┴─────────┴─────────┴────────┴──────┘
附錄本案論罪科刑法條：
中華民國刑法第321條
犯竊盜罪而有左列情形之一者，處6 月以上、5 年以下有期徒刑
：
一  於夜間侵入住宅或有人居住之建築物、船艦或隱匿其內而犯
    之者。
二  毀越門扇、牆垣或其他安全設備而犯之者。
三  攜帶兇器而犯之者。
四  結夥三人以上而犯之者。
五  乘火災、水災或其他災害之際而犯之者。
六  在車站或埠頭而犯之者。
前項之未遂犯罰之。


司法院資訊處製作；財團法人民間司法改革基金會備份。
